臺灣基隆地方法院刑事判決　　　　　　　　　　　　　　九十年度訴字第六七八號
　　公　訴　人　臺灣基隆地方法院檢察署檢察官
　　被　　　告　乙○○
右列被告因侵占案件，經檢察官提起公訴（九十年度偵字第三二八五、三六四六號）
，本院判決如左：
    主  文
乙○○無罪。
    理  由
一、公訴意旨略以：被告乙○○先後（起訴書漏未記載時間、地點）拾得丙○○遺失
    其所有之花旗商業銀行卡號0000000000000000號信用卡一張、
    甲○○遺失其所有之基隆市第二信用合作社卡號00000000000號信用
    卡一張後，侵占入己，並交付予己○○（通緝中）使用。因認被告涉犯刑法第三
    百三十七條之侵占遺失物罪嫌云云。
二、本院訊據被告乙○○堅決否認有侵占之犯行，辯稱：係因己○○不滿其將己○○
    之債權人丁○○、戊○○等人帶至己○○家中，要求己○○及其父書立本票及切
    結書，因此挾怨報復誣指其盜用之信用卡為其交付等語。
三、按犯罪事實應依證據認定之，無證據不得推定其犯罪事實；次按不能證明被告犯
    罪或其行為不罰者，應諭知無罪之判決，刑事訴訟法第一百五十四條、第三百零
    一條第一項分別定有明文。又按認定不利於被告之事實，須依積極證據，苟積極
    證據不足為不利於被告事實之認定時，即應為有利於被告之認定，更不必有何有
    利之證據，最高法院三十年上字第八一六號著有判例；再按事實審法院對於證據
    之取捨，依法雖有自由判斷之權，然積極證據不足證明犯罪事實時，被告之抗辯
    或反證縱屬虛偽，仍不能以此資為積極證據應予採信之理由，又認定犯罪事實應
    依證據，為刑事訴訟法所明定，故被告否認犯罪事實所持之辯解，縱屬不能成立
    ，仍非有積極證據足以證明其犯罪行為，不能遽為有罪之認定，最高法院三十年
    上字第四八二號、三十年上字第一八三一號判例可資參照。
四、本件公訴人認被告乙○○有侵占遺失物犯行，無非以同案被告己○○供述：被告
    乙○○分別交付其二張信用卡後，要求其持信用卡購買手機後，將手機交給乙○○變賣，以抵銷其積欠乙○○之款項，並己○○確實曾持丙○○遺失之信用卡購
    買一支手機為佐。但查，被告乙○○曾經交付二張信用卡予己○○，並於事後取
    得己○○因盜用信用卡所購得之手機，除己○○之陳述外，並無其他證據可資參
    照。而經訊問證人戊○○陳述：八十九年八月十日與其他己○○之債權人，約七
    、八人，遇到己○○後要求清償欠款，後己○○表明乙○○積欠其款項，要聯絡
    乙○○出面代其還款，待乙○○出現後，所有債權人即轉而要求乙○○代己○○
    還款，而己○○則趁機離開，乙○○無法代己○○處理，即將所有債權人帶往己○○家裡協商，後己○○及其父則因此簽立切結書及本票交給債權人收執，而於
    談話中，己○○警告乙○○目前仍在假釋中，不要亂講話等語。此部分證詞核與
    被告抗辯相符，因此被告辯稱與同案己○○有怨隙，要堪採信。因此對被告已有
    嫌隙之己○○指述可信度顯有可疑，又參以己○○於本案中係陳稱其積欠被告乙○○款項，而對證人戊○○又稱被告乙○○積欠其款項，是以己○○陳述明顯矛
    盾衝突，不足為憑。而本院復查無其他積極證據足認被告確有公訴人起訴之犯行
    ，依前揭判例所示意旨，本案既不能證明被告犯罪，即應為被告無罪判決之諭知
    。據上論斷，應依刑事訴訟法第三百零一條第一項，判決如主文。
本案經檢察官林明志到庭執行職務。
中      華      民      國      九十一      年      二      月    七    日
                                臺灣基隆地方法院刑事第二庭
                                      法  官    王  翠  芬
右正本證明與原本無異。
對於本件判決如有不服，應於收受送達後十日內，向本院提出上訴書狀，上訴於臺灣
高等法院，並按他造當事人之人數附具繕本。
                                      書記官    明  祖  斌
中      華      民      國      九十一      年      二      月    十八  日
